# 涉及BOT项目的合并报表编制

提问人：rainy418 时间：2012-11-15 09:47:22
根据《上市公司执行企业会计准则监管问题解答》（ 2012 年第 1 期） 涉及BOT项目的合并报表编制： 上市公司合并报表范围内的企业承接BOT项目，但将实质性建造服务发包给合并范围内其他企业的，上市公司在编制合并财务报表时，实务中一直存在是否应抵销建造方的建造合同收入及发包方对应的资产成本的困惑。 一般情况下，合并财务报表以纳入到合并范围内的母子公司个别报表（或经调整的个别报表）为基础，在抵销未实现内部交易损益后编制形成。上市公司合并报表范围内的 企业（项目公司）自政府承接BOT项目，并发包给合并范围内的其他企业（承包方），由承包方提供实质性建造服务的，从合并报表作为一个报告主体来看，建造服务的最终提供对象为合并范围以外的政府部门，有关收入、损益随着建造服务的提供应为已实现，上市公司的合并财务报表中 ，应按照相关规定体现出建造合同的收入与成本。 问题：有点不明白，到底要不要抵消“建造方的建造合同收入及发包方对应的资产成本”

回答人：chenyiwei
可以看一下之前的讨论： http://bbs.esnai.com/forum.php?mod=viewthread&tid=4760414 http://bbs.esnai.com/forum.php?m ... 032&pid=6544492 你可以用“BOT 合并报表”为关键词搜索一下本版面。